【裁判字號】    99,訴,662
【裁判日期】    990920
【裁判案由】    違反毒品危害防制條例
【裁判全文】
臺灣嘉義地方法院刑事判決               99年度訴字第662號
公  訴  人  臺灣嘉義地方法院檢察署檢察官
被      告  甲○○
上列被告因違反毒品危害防制條例案件，經檢察官提起公訴（99
年度毒偵字第1155號），被告於準備程序中就被訴事實為有罪之
陳述，經本院合議庭裁定由受命法官改依簡式程序審理，判決如
下：
    主  文
甲○○施用第一級毒品，累犯，處有期徒刑玖月。
    犯 罪 事 實
一、甲○○前因施用毒品案件，經本院以民國九十四年度毒聲字
    第二號裁定送觀察、勒戒後，認無繼續施用毒品之傾向，經
    臺灣嘉義地方法院檢察署檢察官於九十四年一月三十一日，
    以九十三年度毒偵字第一四五七號為不起訴處分確定。復因
    施用毒品案件，經本院九十六年度訴字第二六九號判決判處
    應執行有期徒刑十一月確定，嗣經本院九十六年聲減字第七
    七五號裁定減刑並定應執行刑為有期徒刑五月又十五日確定
    ；又因施用毒品案件，經本院九十六年度訴字第五九六號判
    決判處有期徒刑十一月確定，二案件所處徒刑接續執行，於
    九十七年十月二十五日縮短刑期執行完畢。猶不知警惕，復
    基於施用第一級毒品海洛因之犯意，於九十九年六月十六日
    中午，在嘉義縣布袋鎮○○里○○路五十一號之住處，施用
    第一級毒品海洛因一次，為警於同日二十一時二十分許經其
    同意採集其尿液，送驗結果呈嗎啡陽性反應而查獲上情。
二、案經嘉義縣警察局布袋分局報告臺灣嘉義地方法院檢察署檢
    察官偵查起訴。
    理  由
一、本案係經被告甲○○於準備程序當庭表示認罪，而經本院裁
    定以簡式審判程序審理，則依據刑事訴訟法第二百七十三條
    之二、同法第一百五十九條第二項之規定，不適用傳聞法則
    有關限制證據能力之相關規定，合先敘明。
二、訊據被告甲○○於本院審理時對於上開犯罪事實坦承不諱，
    而被告於九十九年六月十六日二十一時二十分許，經警採尿
    送驗，其結果呈嗎啡陽性（按施用海洛因後，經人體之水解
    代謝作用，會呈嗎啡陽性反應）反應乙情，有臺灣檢驗科技
    股份有限公司濫用藥物尿液檢驗報告（檢體編號為：布35號
    ）、尿液代號與真實姓名對照表各一份可資佐證（見警卷第
    五、六頁），是上開補強證據，已足資擔保被告前述自白之
    真實性，核與事實相符，可信為真實。又被告前因施用毒品
    案件，經本院以民國九十四年度毒聲字第二號裁定送觀察、
    勒戒後，認無繼續施用毒品之傾向，經臺灣嘉義地方法院檢
    察署檢察官於九十四年一月三十一日，以九十三年度毒偵字
    第一四五七號為不起訴處分確定；復因施用毒品案件，經本
    院九十六年度訴字第二六九號判決判處應執行有期徒刑十一
    月確定，嗣經本院九十六年聲減字第七七五號裁定減刑並定
    應執行刑為有期徒刑五月又十五日確定；又因施用毒品案件
    ，經本院九十六年度訴字第五九六號判決判處有期徒刑十一
    月確定等情，有臺灣高等法院被告前案紀錄表、臺灣嘉義地
    方法院檢察署刑案資料查註紀錄表各乙份在卷可憑，是被告
    於觀察勒戒執行完畢釋放後五年內，再犯施用毒品之犯行，
    已不符合毒品危害防制條例第二十條第三項「五年後再犯」
    之規定，其再犯施用第一級毒品之事證明確，犯行堪以認定
    ，應依法論科。
三、查海洛因為毒品危害防制條例第二條第二項第一款所定之第
    一級毒品，故核被告所為，係犯毒品危害防制條例第十條第
    一項之施用第一級毒品罪。被告施用前持有海洛因之低度行
    為，應為施用之高度行為所吸收，不另論罪。又被告曾因施
    用毒品案件，經本院九十六年度訴字第二六九號判決判處應
    執行有期徒刑十一月確定，嗣經本院九十六年聲減字第七七
    五號裁定減刑並定應執行刑為有期徒刑五月又十五日確定；
    又因施用毒品案件，經本院九十六年度訴字第五九六號判決
    判處有期徒刑十一月確定，二案件所處徒刑接續執行，於九
    十七年十月二十五日縮短刑期執行完畢等情，有臺灣高等法
    院被告前案紀錄表一紙在卷可稽，其於受徒刑執行完畢，五
    年以內故意再犯本案有期徒刑以上之罪，為累犯，應依刑法
    第四十七條第一項規定加重其刑。爰審酌被告係國中畢業之
    智識程度，依其所述已婚，有一位就讀幼稚園大班之六歲小
    孩，入監執行前從事臨工，日薪新臺幣八百元，父年逾七十
    歲、無工作，母親年近七十歲，其妻與母親共同經營麵攤，
    有一位妹妹已結婚、一位弟弟未婚之家庭狀況，曾因施用毒
    品經觀察勒戒及判刑確定執行完畢，猶未知警惕而再犯本案
    ，足見其未徹底戒除施用毒品，惟念及施用毒品本質上係戕
    害自身健康之行為，尚未嚴重破壞社會秩序或侵害他人權益
    ，犯罪後坦承犯行及檢察官求處有期徒刑九月等一切情狀，
    量處如主文所示之刑，以資儆懲。
據上論斷，應依刑事訴訟法第二百七十三條之一第一項、第二百
九十九條第一項前段，毒品危害防制條例第十條第一項，刑法第
十一條前段、第四十七條第一項，判決如主文。
本案經檢察官陳昭廷到庭執行職務。
中    華    民    國    99    年     9    月    20    日
                  刑事第一庭    法  官  許進國
以上正本證明與原本無異。
如不服本判決應於收受判決後10日內向本院提出上訴書狀，並應
敘述具體理由；其未敘述上訴理由者，應於上訴期間屆滿後20日
內向本院補提理由書（均須按他造當事人之人數附繕本）「切勿
逕送上級法院」。
中    華    民    國    99    年     9    月    20    日
                                書記官  賴琪玲
附錄本判決論罪科刑法條全文：
毒品危害防制條例第10條第1項
施用第一級毒品者，處 6月以上5年以下有期徒刑。

司法院資訊處製作；財團法人民間司法改革基金會備份。
